【裁判字號】    94,交聲,109
【裁判日期】    950223
【裁判案由】    違反道路交通管理處罰條例聲明異議
【裁判全文】
臺灣花蓮地方法院交通事件裁定         94年度交聲字第109號
原處分機關  交通部公路總局臺北區監理所花蓮監理站
異  議  人  甲○○
上列異議人即受處分人因違反道路交通管理處罰條例案件，對於
交通部公路總局台北區監理所花蓮監理站民國94年12月15日所為
之處分（原處分案號：花監違字第裁44-P00000000號）聲明異議
，本院裁定如下：
      主    文
聲請駁回。
      理     由
一、按人行道不得臨時停車，禁止臨時停車處所不得停車，道路
    交通安全規則第111條第1項第1款及第112條第1項第1款規定
    甚明。而所謂人行道係指為專供行人通行之騎樓、走廊，及
    劃設供行人行走之地面道路，與人行天橋及人行地下道而言
    ，復為同條例第3條第3款明定。又汽車駕駛人停車時，停車
    時間、位置、方式、車種不依規定者，處新臺幣（下同）60
    0元以上1,200元以下罰鍰，道路交通管理處罰條例第56條第
    1項第9款亦規定甚明。
二、原處分意旨略以：本件異議人即受處分人甲○○所有之車號
    0608-GY號自小客車於民國94年10月19日12時20 分許，在花
    蓮縣明義國小前人行道處，因停車位置、方式不一規定，經
    花蓮縣警察局花蓮分局舉發，依道路交通管理處罰條例第56
    條第1項第9款規定，裁處罰鍰600元。
三、聲明異議意旨略以：異議人遭舉發違規停車的位置，未寫禁
    止停車標誌，且地面未畫紅線或黃線，依法聲明異議等語。
四、經查：
１、異議人對於其駕駛0608-GY 號自小客車，在裁決書所載之時
    間、地點停車之事實，並未爭執，且有證人即花蓮縣警察局
    花蓮分局警員林彥甫到庭證述明確，且有卷附花蓮縣警察局
    94年10月27日之花警交字第P00000000 號舉發違反道路交通
    管理事件通知單及舉發停車照片1張可佐。
２、次查，異議人停車處所，已佔用到明義國小前人行道一節，
    業經證人林彥甫到庭證述無訛，質諸證人林彥甫於本院具結
    證稱：「（問：異議人當時所停放的位置？）明義國小側門
    前，異議人停車的地方不是停車格，她是停在車道及人行道
    的中間，車頭前方有佔用到人行道，這個地方是不可以停車
    的。」等語，而觀諸異議人遭舉發照片，其車輛停放地點，
    係明義國小前人行道與車道中間，其車身確實有佔用到人行
    道，綜上，本案異議人遭舉發之違規事實明確。原處分機關
    依道路交通管理處罰條例第56條第1項第9款規定，裁處異議
    人罰鍰600元，核無不當。
    本件異議為無理由，應予駁回。
五、結論，依道路交通案件處理辦法第19條，裁定如主文。
中    華    民    國    95    年    2     月    23    日
                        臺灣花蓮地方法院交通法庭
                                  法  官  張嘉芬
上列正本證明與原本無異。
如對本裁定不服，應於送達後5日內，向本院提出抗告狀（應抄
附繕本）
                                    書記官  林佳慧
中    華    民    國    95    年    2     月    23    日


司法院資訊處製作；財團法人民間司法改革基金會備份。
